臺灣高等法院刑事判決　　　　　　　　93年度上訴字第3404號
上　訴　人
即　被　告　甲○○
上列上訴人因毒品危害防制條例案件，不服臺灣士林地方法院93
年度訴字第435 號，中華民國93年9 月27日第一審判決（起訴案
號：臺灣士林地方法院檢察署93年度毒偵字第576 號），提起上
訴，本院判決如下：
    主  文
上訴駁回。
    事  實
一、甲○○有多次違反肅清煙毒條例及麻醉藥品管理條例犯罪紀
    錄，最近一次曾於民國（下同）86年間，因肅清煙毒條例等
    案件，經臺灣士林地方法院判處有期徒刑4 年5 月確定，現
    仍在假釋期間，竟不知悔改，又於93年1 月16日採尿送驗前
    5 日內之某不詳時間（不含被查獲後於警局滯留期間），在
    不詳處所，施用第一級毒品海洛因，經警於93年1 月16日4
    時許，在臺北市○○區○○街339 巷5 弄7 號其住處查獲，
    並扣得第一級毒品海洛因一包（不含外包裝淨重0 ．24公克
    ），嗣經採尿送驗始知上情。
二、案經臺北縣政府警察局新店分局報請臺灣士林地方法院檢察
    署檢察官偵查起訴。
    理  由
一、訊據被告甲○○矢口否認有何施用毒品海洛因之情事，辯稱
    ：扣案之粉末並非毒品海洛因；又送驗尿液有鴉片類陽性反
    應係因服用感冒藥之緣故云云。
二、惟查：
（一）扣案之白色粉末係被告自行於家中交出，業據其自承在卷
      ，經送法務部調查局檢驗結果，證實含第一級毒品海洛因
      成份（淨重0 ．24公克），有該局93年4 月1 日調科壹字
      第040003456 號鑑定通知書一紙附卷可稽。
（二）被告經警查獲後，同意接受採尿，其尿液經檢驗結果，呈
      鴉片類陽性反應，有臺灣檢驗科技股份有限公司濫用藥物
      尿液檢驗報告一紙在卷可按，雖有文獻報告述及確實有藥
      品或食物因交叉反應，可在尿液測試中產生偽陽性之嗎啡
      反應，但目前最常採用之確認方法為氣相層析質譜儀，此
      乃因在良好的操作條件下，以氣相層析質譜儀作藥物及其
      代謝產物之定性及定量分析，將可排除偽陽性之可能，幾
      乎不會有偽陽性反應之產生，有行政院國軍退除役官兵輔
      導委員會台北榮民總醫院83年4 月7 日（83）北總內字第
      03059 號函一紙在卷可佐，被告既未提出其所服用之藥物
      或處方供以本院化驗，則其尿液檢體經送臺灣檢驗科技股
      份有限公司係以酵素免疫分析法初步檢驗及以氣相層析質
      譜儀分析法予以檢驗，該檢驗結果當可排除偽陽性反應之
      可能，是被告以因服用感冒藥致尿液檢驗呈鴉片陽性反應
      置辯，應非可採。
（三）綜上所述，被告否認有施用第一級毒品海洛因之犯行，顯
      係卸責之詞，不足採信，其自查獲驗尿時間回溯96小時，
      即5 日內有施用毒品海洛因之犯行，足堪認定。
三、核被告所為，係犯毒品危害防制條例第10條第1 項之施用第
    一級毒品罪。原審因而依毒品危害防制條例第10條第1 項、
    第18條第1 項前段之規定，並爰審酌被告有多次施用毒品前
    科，現仍在假釋中，有本院被告全國前案紀錄表在卷可憑，
    竟不知悔改，再審酌其犯罪後態度等一切情況，量處被告有
    期徒刑1 年，並以扣案海洛因一包（淨重0 ．24公克），係
    查獲之第一級毒品，應依毒品危害防制條例第18條第1 項前
    段諭知沒收銷燬。其認事用法，核無違誤，量刑亦稱妥適，
    被告未附任何理由提起本件上訴，自無理由，應駁回之。
四、被告經合法傳喚，無正當之理由不到庭，爰不待其陳述，逕
    行判決。
據上論斷，應依刑事訴訟法第368條、第371條，判決如主文。
本案經檢察官曾忠己到庭執行職務。
中　　華　　民　　國　　94　　年　　1 　　月　　18　　日
　　　　　　　　　刑事第四庭    審判長法　官  許增男
　　　　　　　　　　　　　　　　　    法　官  黃鴻昌
　　　　　　　 　 　　　　　　　　　　法　官  謝靜恒
以上正本證明與原本無異。
如不服本判決，應於收受送達後十日內向本院提出上訴書狀，其
未敘述上訴之理由者並得於提起上訴後十日內向本院補提理由書
（均須按他造當事人之人數附繕本）。
                                      書記官  魏淑娟
中　　華　　民　　國　　94　　年　　1 　　月　　18　　日
附錄：本案論罪科刑法條全文
毒品危害防制條例第10條第1項
施用第一級毒品者，處6 月以上5 年以下有期徒刑。
